# 企业解释 5 号及北注协专家提示的几个问题咨询各位专家

提问人：laoshiqan 时间：2013-10-18 09:53:15
咨询各位专家，根据企业准则解释 5 号第 1 条：一、非同一控制下的企业合并中，购买方应如何确认取得的被购买方拥有的但在其财务报表中未确认的无形资产？ 答：非同一控制下的企业合并中，购买方在对企业合并中取得的被购买方资产进行初始确认时，应当对被购买方拥有的但在其财务报表中未确认的无形资产进行充分辨认和合理判断，满足以下条件之一的，应确认为无形资产。 七、本解释自 2013 年 1 月 1 日施行，不要求追溯调整。 某企业以前年度收购子公司的时候并未确认这种无形资产，但是由于企业目前商誉值越来越大，拟将 2013 年新收购的部分公司的客户资源分离出来作为无形资产减少商誉的确认。是否可以根据解释 5 号，不追溯调整以前年度的收购子公司也存在可以分离的无形资产。谢谢 另外还有一个问题，也请教一下各位专家： 根据 2013 年 10 月 15 日发布的北京注册会计师协会专家委员会专家提示第 7 号——IPO企业商誉的审计 ，第 5 点 资产评估增值的处理及递延所得税影响，“调整时注意评估增值调整增加合并报表的固定资产、无形资产以及资本公积科目，不需要对该项固定资产等确定递延所得税影响或所得税影响。”，是否有专家在收购的是否未确认递延所得税负债？如果以前年度确认了的是否要追溯调整？另外提示中未明确如果出现减值是否也不用确认递延所得税资产，按照分析，减值也应该不用确认递延所得税资产？ 第 3 个问题： 根据 2013 年 10 月 15 日发布的北京注册会计师协会专家委员会专家提示第 7 号——IPO企业商誉的审计 ，风险提示一的第二点“（ 1 ）控股合并与吸收合并间隔时间周期较长，被吸收方的经营状况发生较大变化的，此时应慎重确认商誉。如果应该确认，应聘请外部专家或专业机构对被合并方可辨认净资产进行估值，重新确定商誉的价值。”如果评估重新确定的商誉值小于原值和大于原值，对方科目冲减或增加合并层面权益（先资本公积、留存收益）吗？ 请对于上面问题有研究的各位专家指导。谢谢

回答人：chenyiwei
1 、从解释 5 号第一条的字面意思看，对于 2013 年 1 月 1 日之前已完成的企业合并，是不需要按照该规定进行追溯调整的。但是，我理解解释 5 号的这一规定实际上是对企业合并准则中对非同一控制下合并中确认被购买方无形资产的基本原则如何具体运用的进一步明确，并且作为其制定蓝本的IFRS 3的B31～B34段已经执行多年，因此在必要时还是可以考虑追溯调整的，尤其是需要同时按照中国企业会计准则和IFRS编制财务报表的公司。
2 、如前所述，非同一控制下控股合并在合并报表层面应就被购买方的各项可辨认资产、负债的账面价值和计税基础之间的暂时性差异确认递延所得税负债。该专家提示对此表述有误。
3 、请参考二楼网友对此的回复。

提问人：zoujiecpa 时间：2013-10-21 10:14:01
北京注册会计师协会专家委员会专家提示 1 － 7 还有哪些错误，陈老师能否一一指出，以免误导？感激不尽！！

回答人：chenyiwei
抱歉，前面几号还没有专门研究过，如有空会研究一下。

提问人：xiaofr 时间：2014-01-20 17:56:57
若纯粹现金购买对方的客户资源，购买方应如何入账？

回答人：chenyiwei
相当于外购无形资产，按实际支付的对价款对该无形资产进行初始计量。

提问人：xiaofr 时间：2014-01-22 00:03:55
@chenyiwei 该客户资源无法评估，除支付对价外，公允价值无法计量。购买方拟上市，需要谨慎处理，如无形资产是否妥当？入销售费用是否妥当？

回答人：chenyiwei
还是建议在购买时按照企业合并或无形资产准则的规定确认为无形资产，但期末减值测试时从严把握。